VALÉRIO CARDOSO

Lead Data Analytics | Data Scientist & Machine Learning Engineer

**** 11-9.9682-1535

São Paulo, Brasil

in in/valeriocardoso



SOBRE

Possuo 4 anos de experiência no desenvolvimento de projetos de IA envolvendo técnicas de Machine Learning (XGBoost, LightGBM, Random Forest, SVM) e Deep Learning (LSTM, CNN, GANS, Reinforcement Learning), vivência em metodologias ágeis como Scrum e Kanban. Forte conhecimento análitico e perfil orientado a resultados com ótimo relacionamento interpessoal.

EXPERIÊNCIAS PROFISSIONAIS

Tech Lead Data Analytics

Trestto

Fev 2019 - Atualmente

São Paulo, SP

- Liderança e acompanhamento de equipes técnicas.
- Desenvolvimento de projeto machine learning ponta à ponta para compreensão linguagem natural em ligações telefônicas recebendo mensalme fala em ligações telefônicas recebendo mensalmente 50 milhões requisições.
- Desenvolvimento de modelos de machine learning para processamento de linguagem natural, análise de sentimentos e geração de diálogos.
- Contribui na tomada de decisão para a arquitetura de microsserviços.
- Liderei a implementação e integração da plataforma de Machine Learning usando Kuberflow.
- Contribui com a iniciativa de democratização dos dados implementando ferramentas self service BI, como Metabase e Kibana;

Tech Lead & Data Scientist Ituran RoadTrack

m Out 2017 - Fev 2019

São Caetano do Sul, SP

- Como Tech Lead fui responsável em estruturar e coordenar o time de Dados no qual desempenhei o papel de Data Scientist.
- Contribui na tomada de decisão sobre a arquitetura de Big Data.
- Desenvolvimento reports analíticos usando python e bibliotecas plot.ly, seaborn e matplotlib
- Desenvolvimento e deploy de modelos de machine learning usando Spark e Spark Streaming.
- Desenvolvimento de modelo de machine learning para predição de Churn.
- Desenvolvimento de modelo de machine learning baseado em séries temporais para predição de consumo de serviços.

HARD & SOFT SKILLS

Python POO Machine Learning Deep Learning GCP Cloud

API Devops Kubernetes

Scrum Pensamento Crítico Proatividade

LANGUAGES

Inglês



FILOSOFIA DE VIDA

"Faça o teu melhor, na condição que você tem, enquanto você não tem condições melhores, para fazer melhor ainda!"

PROJETOS

Sistema Acústico de Monitoramento TelitCup 2015

math Dez 2015 - Jul 2016

 Equipe finalista da competição de IOT para Smart Cities com a construção de um sistema de captação de áudio a longas distâncias e o desenvolvimento de um algoritmo de Machine Learning responsável por categorizar diversos áudios em grupos específicos.

EDUCAÇÃO

Deep Learning Specializations

Coursera

2020 - Atualmente

How Google does Machine Learning Coursera

2020 - 2020

Engenheiro de IAR

UFABC, SP

2014-2017

Bacharel em Física

UFABC, SP

2010 - 2014

EXTRA-CURRICULAR

Palestrante - Semana da Engenharia e Tecnologia USCS

São Caetano do Sul

Mov 2019

Instrutor de Python para ciências de dados

Data Lab - UFABC

₩ Out 2019

Matemática em movimento

Professor voluntário

Feb 2012 - Jul 2013